# 汽车经销商取得资金支持账务如何处理？版主

提问人：海棠 2009 时间：2011-01-24 17:52:19
请教汽车经销商取得厂家建设4S展厅资金支持账务如何处理？

回答人：chenyiwei
请说明取得资金支持的金额是否与展厅的装修等的实际支出相关联，以及与未来持续保持合作关系、未来经销商的业绩等是否挂钩，是否可能在一定情况下需要返还（如果有此类条款的，需考虑未来返还的可能性大小）等。

回答人：chenyiwei
回复 藤椅 海棠 2009 的帖子在确保返还可能性较小的情况下，会计上建议比照与资产相关的政府补助处理，不宜一次性计入营业外收入。